【裁判字號】    97,易,85
【裁判日期】    970527
【裁判案由】    毒品危害防制條例
【裁判全文】
臺灣臺東地方法院刑事判決                97年度易字第85號
公  訴  人  臺灣臺東地方法院檢察署檢察官
被      告  甲○○
上列被告因毒品危害防制條例案件，經檢察官提起公訴（97年度
毒偵字第100 號），被告於準備程序中為有罪之陳述，經本院裁
定進行簡式審判程序，判決如下：
    主  文
甲○○施用第二級毒品，累犯，處有期徒刑柒月。
    事  實
一、甲○○前於民國89年間因施用毒品案件，經本院裁定送觀察
    勒戒，期滿因有繼續施用毒品之傾向，經本院裁定令入戒治
    處所施以強制戒治後，於90年7 月30日戒治期滿，並經臺灣
    臺東地方法院檢察署檢察官以90年度戒毒偵字第68號為不起
    訴處分，復因於94年間因故意犯施用第二級毒品案件，經本
    院以94年度易字第269號判處有期徒刑6月確定，於95年10月
    5 日執行完畢，猶不知悔改，竟基於施用第二級毒品甲基安
    非他命之犯意，於97年2 月28日晚間7、8時許，在臺東縣臺
    東市○○○路294 號住處，以將甲基安非他命置入玻璃球而
    燒烤之方式，施用毒品甲基安非他命1次。嗣於翌日下午1時
    許，因陳博松販賣毒品一案為警通知到案說明，經其同意採
    尿送驗後查獲。
二、案經臺東縣政府警察局移送臺灣臺東地方法院檢察署檢察官
    偵查起訴。
    理  由
一、本件被告甲○○所犯係死刑、無期徒刑、最輕本刑為3 年以
    上有期徒刑以外之罪，亦非高等法院管轄之第一審案件，而
    被告於本院審理中就被訴之事實為有罪之陳述，經告知被告
    簡式審判程序之旨並聽取當事人意見後，本院依刑事訴訟法
    第273條之1第1 項規定，裁定進行簡式審判程序，合先敘明
    。
二、訊據被告對其於上揭時、地施用第二級毒品甲基安非他命之
    犯行，坦承不諱，且有被告為警查獲後所採集之尿液經送檢
    驗結果，呈甲基安非他命陽性反應，有慈濟大學濫用藥物檢
    驗中心檢驗總表、臺東縣政府警察局毒品案件尿液採驗對照
    表及勘察採證同意書各1 紙在卷可稽。按被告前因施用毒品
    案件，經本院裁定令入戒治處所施以強制戒治後，於90年 7
    月30日戒治期滿執行完畢，並由臺灣臺東地方法院檢察署檢
    察官以90年度戒毒偵字第68號不起訴處分確定，復於94年間
    因再犯施用毒品案件，經本院以94年度易字第269 號判處有
    期徒刑6月確定，於95年10月5日執行完畢，此有臺灣高等法
    院被告前案紀錄表附卷可參，是被告乃經強制戒治完畢釋放
    後，5 年內再犯施用毒品之犯行，至為灼然。綜上，足證被
    告前開自白與事實相符，罪證明確，犯行洵堪認定。
三、毒品危害防制條例於92年7月9日修正公布，自93年1月9日施
    行，其中第20條、第23條將施用毒品之刑事處遇程序，區分
    為「初犯」及「5年內再犯」、「5年後再犯」。依其立法理
    由之說明：「初犯」，經觀察、勒戒或強制戒治後，應為不
    起訴處分或不付審理之裁定；經觀察、勒戒或強制戒治執行
    完畢釋放後，「5 年內再犯」者，因其再犯率甚高，原實施
    之觀察、勒戒及強制戒治既已無法收其實效，爰依法追訴或
    裁定交付審理。至於經觀察、勒戒或強制戒治執行完畢釋放
    後，「5 年後再犯」者，前所實施之觀察、勒戒或強制戒治
    已足以遮斷其施用毒品之毒癮，為期自新及協助其斷除毒癮
    ，仍適用「初犯」規定，先經觀察、勒戒或強制戒治之程序
    。從而依修正後之規定，僅限於「初犯」及「5 年後再犯」
    二種情形，始應先經觀察、勒戒或強制戒治程序。倘被告於
    5 年內已再犯，經依法追訴處罰，縱其第三次（或第三次以
    上）再度施用毒品之時間，在初犯經觀察、勒戒或強制戒治
    執行完畢釋放5年以後，已不合於「5年後再犯」之規定，且
    因已於「5 年內再犯」，顯見其再犯率甚高，原實施觀察、
    勒戒或強制戒治，已無法收其實效，即應依該條例第10條處
    罰（最高法院95年第7 次刑事庭會議）。本件被告於強制戒
    治後5 年內已再犯，並經依法追訴處罰，則本次再度施用毒
    品，雖在初犯經強制戒治執行完畢釋放5 年以後，核諸前揭
    說明，已不合於「5 年後再犯」之規定，附此敘明。
四、查甲基安非他命屬毒品危害防制條例第2條第2項第2 款所列
    之第二級毒品，核被告所為，係犯毒品危害防制條例第10條
    第2 項之施用第二級毒品罪。被告因施用第二級毒品甲基安
    非他命而持有甲基安非他命之低度行為，為其施用之高度行
    為所吸收，不另論罪。被告有如事實欄所載之論罪科刑資料
    ，亦有上開前案紀錄表可按，其於刑之執行完畢後5 年內故
    意再犯本罪，為累犯，應加重其刑。爰審酌被告於觀察、勒
    戒及強制戒治後，仍不知警惕，不思尋求正當之身心發展，
    竟又施用足以導致精神障礙、性格異常，甚至造成生命危險
    之毒品，戕害一己之身心健康，對社會治安可能之危害程度
    非微，惟其於犯罪後能坦承犯行，暨檢察官求處有期徒刑 8
    月尚屬過重等一切情狀，量處如主文所示之刑，以示懲儆。
據上論斷，應依刑事訴訟法第273條之1第1 項、第299條第1項前
段，毒品危害防制條例第10條第2 項，刑法第11條前段、第47條
第1項，判決如主文。
本案經檢察官邱奕智到庭執行職務。
中    華    民    國    97    年    5     月    27    日
                  刑事第三庭    法  官  蔡玉雪
以上正本證明與原本無異。
如不服本判決應於收受本判決後10日內向本院提出上訴書狀；上
訴書狀應敘述具體理由。未敘述上訴理由者，應於上訴期間屆滿
後20日內向本院補提理由書狀（均須按他造當事人之人數附繕本
）。「切勿逕送上級法院」。
                                書記官  陳昭穎
中    華    民    國    97    年    5     月    27    日
附錄本案論罪科刑法條全文：
毒品危害防制條例第10條
施用第一級毒品者，處六月以上五年以下有期徒刑。
施用第二級毒品者，處三年以下有期徒刑。


司法院資訊處製作；財團法人民間司法改革基金會備份。
